【裁判字號】    92,小上,94
【裁判日期】    921027
【裁判案由】    給付管理費
【裁判全文】
臺灣高雄地方法院民事判決  九十二年度小上字第九四號
    上  訴  人  甲○○
    被 上訴 人  雄獅大地社區管理委員會
    法定代理人  丙○○
    訴訟代理人  乙○○
右當事人間請求給付管理費事件，上訴人對於中華民國九十二年三月三十一日本院鳳
簡易庭九十年度鳳小字第一一三０號第一審小額民事判決提起上訴，本院判決如左：
    主      文
上訴駁回。
第二審訴訟費用新臺幣壹佰肆拾伍元由上訴人負擔。
    事實及理由
一、被上訴人法定代理人原為陳昭卿，於訴訟中變更為丙○○，並經被上訴人聲明承
    受訴訟，核與民事訴訟法第一百七十三條、第一百七十五條所定相符，應予准許
    ，合先敘明。
二、按對於小額程序之第一審判決之上訴，非以其違背法令為理由，不得為之，民事
    訴訟法第四百三十六條之二十四第二項定有明文。又所謂判決違背法令，乃指判
    決不適用法規或適用不當，或有民事訴訟法第四百六十九條第一款至第五款所列
    情形，此為同法第四百三十六條之三十二第二項準用第四百六十八條、第四百六
    十九條第一款至第五款所明定。次按，小額程序之第二審判決，依上訴意旨足認
    上訴為無理由者，得不經言詞辯論為之，民事訴訟法第四百三十六條之二十九第
    二款亦有明文。
三、被上訴人起訴主張：上訴人係伊管理雄獅大地社區之區分所有權人，竟未依規約
    繳納自民國九十一年一月起至同年十一月止之管理費合計新台幣（下同）八千八
    百元，爰依規約之法律關係，請求命上訴人給付上開金額並加計自起訴狀繕本送
    達翌日起算之法定遲延利息，並於本院聲明：上訴駁回。
四、上訴人則以：原審未命被上訴人提出規約原本，不能證明規約內容，而被上訴人
    所提規約影本與原本並不相符，無從判定上訴人違反規約；且被上訴人係未依規
    約原本選任之管理委員會，應為無效，上訴人自不應繳納管理費予被上訴人。而
    原告法定代理人陳昭卿並非區分所有權人，不符規約選任資格，應當然解任，代
    理權自有欠缺，原審未察及此，准被上訴人之請求，顯有違誤等語抗辯。經原審
    為其全部敗訴判決後，提起上訴，並聲明：原判決廢棄，被上訴人在第一審之訴
    駁回。
四、按私文書應提出其原本；而法院得命提出文書之原本，不從法院之命令提出原本
    或不能提出者，法院依自由心證斷定該文書繕本或影本之證據力，民事訴訟法第
    三百五十二條第二項前段、第三百五十三條分別定有明文。次按文書之影本係原
    本內容之重複顯現，故必有原本之存在，始有影本可言，且影本之形式及內容均
    與原本並無任何差異，於吾人社會生活上自可替代原本，被認為具有與原本相同
    之法律效果（最高法院八十九年台上字第五三六五號判決意旨參照）。經查，上
    訴人固到庭陳明伊已無從遵本院之命提出其住戶規約之原本，而僅提出其影本一
    份為證。惟據本院依職權向高雄縣政府建設局調取被上訴人於八十七年八月十四
    日申請報備成立時，經同意備查之住戶規約影本核閱後，二者內容均屬相同，顯
    係自同一原本影印而來，此有上開二份影本在卷可查。則因上開本院自高雄縣政
    府建設局調取之住戶規約影本，係被上訴人於申請報備成立時所提出，乃其住戶
    規約之最原始文件，且為本件涉訟前所提出，應係自原本影印而來，其內容自為
    可信。而被上訴人所提出之規約影本既與高雄縣政府所留存之規約影本內容一致
    ，仍堪信確為雄獅大地社區之住戶規約無誤。上訴人認被上訴人應提出該規約原
    本，自不足採。再者，被上訴人業經高雄縣政府依「公寓大廈管理組織申請報備
    處理原則」於八十七年八月十四日以（八七）府建管字第一五七六八一號函核發
    報備證明在案，迄今並無經撤銷其報備證明之紀錄，亦經本院依職權向高雄縣政
    府建設局函詢明確，有該局九十二年九月二十三日九二建局使字第０九二一０二
    七六四四號函在卷可憑，可知被上訴人於成立時，已經主管機關審核准予報備，
    並無選任無效之情形。至於上訴人雖抗辯被上訴人之原法定代理人陳昭卿並非住
    戶，不得被推選為主任委員，其代理權有欠缺等情。惟查，陳昭卿係高雄縣大樹
    鄉○○村○○路六０六號房屋所有權人，有被上訴人所提建物登記簿謄本附卷可
    查，自為雄獅大地社區住戶，得被推選為管理委員，上訴人空言指摘，亦不足採
    。況且，雄獅大地社區住戶於九十二年九月七日召開第十屆區分所有權人會議，
    業經改選管理委員，而由丙○○繼任主任委員，有該項會議紀錄及高雄縣政府准
    予備查函在卷可稽，並經其聲明承受訴訟在案，則陳昭卿是否具有區分所有權人
    資格，實非本件所需審究，上訴人此部分抗辯，即屬無據。
五、綜上所述，上訴意旨所指被上訴人未提出規約原本，不足以證明規約內容，以及
    被上訴人法定代理人陳昭卿並非區分所有權人各節，均屬無據。是以，上訴人之
    上訴，依其上訴意旨即足認為無理由，其為區分所有權人及上訴人就應繳之管理
    費及上訴狀中均未為爭執，依民事訴訟法第二百八十條第一項規定，已視同自認
    ，故原審准許被上訴人之請求，命上訴人給付前開金額及加計法定遲延利息，並
    無違誤。上訴意旨指摘原判決不當，求予廢棄，為無理由，應予駁回。
六、末按小額訴訟之上訴程序，法院為訴訟費用之裁判時，應確定其費用額，民事訴
    訟法第四百三十六條之十九第一項、第四百三十六條之三十二第一項規定甚明。
    本件上訴裁判費為新台幣一百四十五元，應由上訴人負擔。
七、結論：本件上訴為無理由，依民事訴訟法第四百三十六條之二十九第二款、第四
    百三十六條之三十二第二項、第四百四十九條第一項、第四百三十六條之十九第
    一項、第七十八條，判決如主文。
    中
中      華      民      國    九十二    年      十      月    二十七    日
                                        民事庭
~B審判長法官  林紀元
~B法      官  藍家慶
~B法      官  蔡廣昇
右為正本係照原本作成。
本判決不得上訴。
中      華      民      國    九十二    年      十      月    二十七    日
~B法院書記官    陳怡如


司法院資訊處製作；財團法人民間司法改革基金會備份。
